---
title: 'COVID-19:<span style="color: #ED0973;">PROGRESSO</span> GLOBAL DE VACINAÇÃO'
output: 
  html_document: 
    css: style.css
---

```{r setup, warnings = FALSE, message = FALSE, include = FALSE}
knitr::opts_chunk$set(warnings = FALSE, message = FALSE, echo = FALSE)


library(tidyverse)
library(reactable)
library(sparkline)
library(htmltools)
library(htmlwidgets)
library(magrittr)

source("code/limpieza.R")
```

<br>

O processo de vacinação não acontece da mesma maneira nas diferentes regiões do mundo. Por que alguns países avançam em grande velocidade no processo enquanto outros países estão apenas começando?  Na Avina, estamos trabalhando para que a vacina seja um bem público universal e esperamos que este seja um espaço de conscientização sobre o tema. As grandes desigualdades nunca são justas, muito menos quando há vidas em jogo. 

A tabela é interativa. Ao clicar sobre o título das colunas, os registros aparecerão em ordem alfabética se forem palavras ou em ordem crescente (e vice-versa) se foram números.   

Fonte dos dados: [Our World in Data](https://github.com/owid/covid-19-data/blob/master/public/data/README.md) e [Johns Hopkins](https://github.com/CSSEGISandData/COVID-19)

<small>Elaborado por [Rafael López V.](https://rafalopezv.io/) e [Juan Cristóbal Birbuet](https://www.linkedin.com/in/juan-cristóbal-birbuet-rosazza-b563208/)</small>
<br>
```{r echo = FALSE}
### función para la barra de progreso


bar_chart <-
  function(label,
           width = "100%",
           height = "16px",
           fill = "#00bfc4",
           background = NULL) {
    bar <-
      div(style = list(
        background = fill,
        width = width,
        height = height
      ))
    chart <-
      div(style = list(
        flexGrow = 1,
        marginLeft = "8px",
        background = background
      ),
      bar)
    div(style = list(display = "flex", alignItems = "center"), label, chart)
  }

# funcion de colores 
make_color_pal <- function(colors, bias = 1) {
  get_color <- colorRamp(colors, bias = bias)
  function(x)
    rgb(get_color(x), maxColorValue = 255)
}

off_rating_color <-
  make_color_pal(c("#D5E9C1", "#FCD8DD", "#CCE1F4"), bias = 1.3)
def_rating_color <-
  make_color_pal(c("#D5E9C1", "#FCD8DD", "#CCE1F4"), bias = 0.8)

rating_column <- function(maxWidth = 80, ...) {
  colDef(
    maxWidth = maxWidth,
    align = "center",
    class = "cell number",
    headerStyle = list(fontWeight = "500"),
    ...
  )
}

off_rating_color1 <-
  make_color_pal(rev(c("#D5E9C1", "#FCD8DD", "#CCE1F4")), bias = 1.3)
def_rating_color1 <-
  make_color_pal(rev(c("#D5E9C1", "#FCD8DD", "#CCE1F4")), bias = 0.8)

rating_column1 <- function(maxWidth = 80, ...) {
  colDef(
    maxWidth = maxWidth,
    align = "center",
    class = "cell number",
    headerStyle = list(fontWeight = "500"),
    ...
  )
}


reactable(
    temp,
    pagination = FALSE,
    showSortIcon = FALSE,
    highlight = TRUE,
    compact = TRUE,
    defaultSorted = "people_vaccinated_per_hundred",
    defaultSortOrder = "desc",
    defaultColDef = colDef(headerClass = "header colheader"),
    columnGroups = list(
      colGroup(
        name = "Curva de casos desde o princípio da pandemia [por semana]",
        columns = c("confirmados", "fallecidos"),
        headerClass = "groupheader"
      ),
      colGroup(
        name = "Contexto",
        columns = c("nombre_espanol", "date"),
        headerClass = "groupheader"
      ),
      colGroup(
        name = "Desempenho da vacinação",
        columns = c("people_vaccinated_per_hundred", "ritmo_semanal_una", "tiempo_una_vacuna"),
        headerClass = "groupheader"
      )
    ),
    columns = list(
      confirmados = colDef(class = "sparkys",
                           name = "Infectados",
                           align = "center",
                           cell = function(values) {
    sparkline(values, type = "line", chartRangeMin = 0, height = "80%", width = "70%",
              fillColor = "#E1E1E1", lineColor = "#073B4C", lineWidth = 3)
  }),
  fallecidos = colDef(class = "sparkys",
                      name = "Óbitos",
                      align = "center",
                      cell = function(values) {
    sparkline(values, type = "line", chartRangeMin = 0, height = "75%", width = "60%",
              fillColor = "#E1E1E1", lineColor = "#073B4C", lineWidth = 3)
  }),
      
    people_vaccinated_per_hundred = colDef(
        class = "cell number border-left",
        name = "Pessoas vacinadas [%]",
        align = "center",
        headerStyle = list(fontWeight = "400"),
        cell = function(value) {
          width <- paste0(value, "%")
          bar_chart(value,
                    width = width,
                    fill = "#ED0973",
                    background = "#E1E1E1")
        }
      ),
      
      date = colDef(name = "Atualização das informações", align = "center", 
                    width = 120, 
                    class = "division-name cell",
                    ),
  tiempo_una_vacuna = rating_column(
      name = "Número de semanas para concluir a vacinação no ritmo atual",
      cell = function(value) {
        normalized <-
            (value - min(temp$tiempo_una_vacuna)) / (max(temp$tiempo_una_vacuna) - min(temp$tiempo_una_vacuna))
            
          
        color <- off_rating_color(normalized)
        value <- format(value, nsmall = 0, digits = 0)
        div(class = "roundcorners",
            style = list(background = color),
            value)
      }
    ),
  ritmo_semanal_una = rating_column1(
      name = "Pessoas vacinadas na semana passada [%]",
      cell = function(value) {
        normalized <-
            (value - min(temp$ritmo_semanal_una)) / (max(temp$ritmo_semanal_una) - min(temp$ritmo_semanal_una))
            
          
        color <- off_rating_color1(normalized)
        value <- format(value, nsmall = 2, digits = 0)
        div(class = "roundcorners",
            style = list(background = rev(color)),
            value)
      }
    ),
  nombre_espanol = colDef(name = "País",
                          headerStyle = list(align = "center"),
                          class = "division-name cell")
    )
  )
    
```

<hr>


<hr>
Notas metodológicas

- Para calcular as colunas “pessoas vacinadas (%)”, “Pessoas vacinadas na semana passada (%)” e “Número de semanas para concluir a vacinação no ritmo atual”, foi considerado o total de 100% da população de cada país.  

Entretanto, é importante destacar que a aplicação de vacinas em menores de 18 anos ainda não foi aprovada, portanto essas pessoas não estão sendo vacinadas. A previsão é que o processo de vacinação dos menores de 18 anos terá início em 2022. 

- Foram excluídos: 

Países que não iniciaram o processo de vacinação e que não mostraram qualquer progresso nos últimos 7 dias. 

<hr>
Menções 

A elaboração da tabela foi inspirada nas seguintes fontes: 

- [New York Times](https://www.nytimes.com/interactive/2021/01/25/world/europe/global-vaccination-population-rate.html)
- [Kyle Cuilla](https://rafalopezv.github.io/vaccines/)
- [Reactable](https://glin.github.io/reactable/)

<hr>
[Código](https://github.com/rafalopezv/vaccines)

<!-- <center><img src = "input/logo_avina.png" width = "12%" height = "12%"></center> -->
<br>








